【裁判字號】    95,台上,6428
【裁判日期】    951123
【裁判案由】    常業詐欺
【裁判全文】
最高法院刑事判決            九十五年度台上字第六四二八號
上  訴  人  甲○○
                    號
上列上訴人因常業詐欺案件，不服臺灣高等法院臺中分院中華民
國九十五年八月三十日第二審判決（九十五年度上訴字第一四一
０號，起訴案號：臺灣臺中地方法院檢察署九十三年度偵字第一
六一八號、第九一五二號、第二五四一號、第八三０七號、第九
八六三號、第一二四三八號），提起上訴，本院判決如下：
    主  文
上訴駁回。
    理  由
按刑事訴訟法第三百七十七條規定：上訴於第三審法院，非以判
決違背法令為理由不得為之；是提起第三審上訴，應以原判決違
背法令為理由，係屬法定要件；如果上訴理由狀並未依據卷內訴
訟資料具體指摘原判決不適用何種法則或如何適用不當，或所指
摘原判決違法情事顯與法律規定得為第三審上訴理由之違法情形
不相適合時，均應認其上訴為違背法律上之程式，予以駁回。本
件原判決撤銷第一審科刑之判決，仍依行為時之刑法第三百四十
條規定，論處上訴人幫助以意圖為自己不法之所有，以詐術使人
將本人之物交付為常業罪刑（處有期徒刑七月），已詳敘其認定
所憑之證據及認定之理由，並就上訴人辯稱系爭第一商業銀行中
和分行帳號00000000000號活期存款帳戶、臺北北門
郵局局號0000000號，帳號三四四二二五號存款帳戶係其
本人所申請，但係分別供自己及擬與友人蘇建德合夥經營老人茶
室使用而申請開立，上開二本存摺及金融卡放在蘇建德處，其均
未使用過云云，不足以採納，於理由內予以指駁說明；自形式上
觀察，原判決並無違背法令之情形。上訴意旨略以：因要與蘇建
德合夥開老人茶室，而開立上開二帳戶，並將臺北郵局帳戶交予
蘇建德使用，嗣搬家至新店市始發現上開二帳戶之存摺、金融卡
不見，因存摺內只有新臺幣（下同）一百元，所以未報警，上訴
人因開戶後不知上開存摺、金融卡放在蘇建德處，抑放在家中，
現在想起可能放在蘇建德處，上訴人均未使用過，原審指有人匯
入一萬五千元，原審未調該二帳戶領款之筆跡，究係蘇建德，抑
是第三人匯入，原判決以上訴人有前科即認係上訴人出賣上開二
存摺，自有違誤云云。
惟查：原判決於理由內以上訴人所有上開二帳戶係同一日開戶並
申請金融卡等，上開臺北郵局帳戶於開戶當日即有匯款轉入、第
一商業銀行中和分行帳戶於翌日即有跨行轉帳，嗣分別有供黃俊
瑋（由第一審另案審理）詐欺集團供匯款轉帳提款紀錄，而上訴
人辯稱上開二帳戶均未使用，開戶後二、三個月始在新店家中遺
失，嗣改稱係與蘇建德合夥開茶藝館始先開立臺北郵局帳戶，後
再開立第一商業銀行中和分行帳戶，前後所供不一，且經查與卷
內資料不符，並以詐騙集團不可能將騙得之款項存入他人遺失可
能隨時遭掛失凍結之帳戶內，因認上訴人所辯不足以採信，其有
將上開二帳戶提供予詐騙集團，而有本件犯行，已詳為說明其認
定之理由，經核與卷內資料相符，並非以上訴人有前科即認其有
本件犯行，又原審未對上開二帳戶究係由何人領款作無益之調查
，亦難指違法。上訴意旨先稱將臺北郵局帳戶交蘇建德使用，又
稱不知上開二帳戶係放在家中抑或交予蘇建德，前後明顯矛盾，
經核係就原審採證認事之適法職權行使及原判決已說明之事項，
再為事實上之爭執，非適法之上訴理由。應認上訴人之上訴違背
法律上之程式，予以駁回。
據上論結，應依刑事訴訟法第三百九十五條前段，判決如主文。
中    華    民    國  九十五  年   十一   月  二十三  日
                      最高法院刑事第十二庭
                          審判長法官  林  永  茂
                                法官  洪  文  章
                                法官  蘇  振  堂
                                法官  蕭  仰  歸
                                法官  何  菁  莪
      本件正本證明與原本無異
                                      書  記  官
中    華    民    國  九十五  年   十一   月  二十九  日
                                                Ａ


司法院資訊處製作；財團法人民間司法改革基金會備份。
